【裁判字號】    90,訴,630
【裁判日期】    900420
【裁判案由】    違反道路交通管理處罰條例
【裁判全文】
臺中高等行政法院裁定                                九十年度訴字第六三○號
    原      告  甲○○
    被      告  台中縣警察局
    代  表  人  乙○○
右當事人間因違反道路交通管理處罰條例事件，原告不服台中縣政府中華民國九十年
一月十一日九十府訴委字第一六四七四號訴願決定，提起行政訴訟，本院裁定如左：
    主  文
原告之訴駁回。
訴訟費用由原告負擔。
    理  由
一、按「受處分人不服第八條主管機關所為之處罰，得於接到裁決書之翌日起十五日
    內，向管轄地方法院聲明異議。」、「不服處罰機關裁決依法聲明異議，而已執
    行之違反道路交通管理事件，經法院裁定撤銷或變更原處分確定者，處罰機關應
    依法院之裁定執行。」，分別為道路交通管理處罰條例第八十七條、違反道路交
    通管理事件統一裁罰標準及處理原則（見訴願卷第二十頁至第三十頁）第六十八
    條所明定，又依道路交通管理處罰條例第七十五條（按現行法為八十七條）規定
    ，受處分人不服第十四條（現行法為第八條）主管機關所為之處罰，得於接到裁
    決之翌日起十日內向管轄地方法院聲明異議；如不服法院之裁定，得為抗告，但
    不得為再抗告。此項適用特別規定之程序，自不得循通常訴願程序提起訴願及行
    政訴訟，行政法院（改制後為最高行政法院）著有六十年裁字第二五二號判例。
二、本件原告起訴請求判決撤銷訴願決定及原處分，其陳訴意旨略謂：原告持憑台灣
    高等法院台中分院八十二年度交上更(一)字第一三六號刑事判決書，向台中縣警察
    局烏日分局陳情原行政處分撤銷，原告並於民國（下同）八十九年七月三十一日
    向台中縣政府提起訴願，業經台中縣政府訴願委員會做出不受理之決定及原行政
    處分機關乃予以駁回，並提起訴願，屢遭駁回，乃依法提起行政訴訟。原告於八
    十年十一月二十五日二十三時許，駕駛自用小客車於台中縣烏日鄉大肚橋第六橋
    墩快車道，追撞他人車輛後，他人車輛又撞及第三人傷亡乙案，業經台灣高等法
    院台中分院刑事庭判決無罪，並經原處分行政機關（台中縣警察局烏日分局）處
    分吊銷駕照，永久不得考領。查原處分行政機關依據當時事實，而為上開不利原
    告之行政處分行為雖無不當，惟原告於上訴台灣高等法院台中分院為無罪判決之
    認定，足證肇事致人傷亡原因並非受處分人之行為所致。原告因此於八十三年十
    二月十日提出訴願但原處分行政機關並未按原告為有利原告之必要處分行為，期
    間替原告轉呈上級機關審查時，竟以簽覆函，答覆恕難辦理等字回函，其程序乃
    不當。原處分之事實認定，已經被告為司法程序之救濟刑事判決無罪得以清白，
    然原處分行政機關仍執己見為原告不利之處分，而不查情事已有變更，原告亦已
    提出刑事判決無罪證明，實為不當，原處分及原決定顯屬違法等語。經核係屬原
    告與行政機關間就違反道路交通管理處罰條例間之爭執，應適用特別規定之程序
    ，依首揭法條規定及判例說明，自不得循通常訴願程序提起訴願及行政訴訟，以
    資救濟。訴願機關從程序上決定駁回其訴願，尚無不合，原告復向本院提起行政
    訴訟，仍難謂為合法，應予駁回。
三、依行政訴訟法第一百零七條第一項第一款、第一百零四條、民事訴訟法第九十五
    條、第七十八條，裁定如主文。
中    華    民    國      九十      年      四      月       二十       日
                    臺 中 高 等 行 政 法 院 第 三 庭
                                審 判 長 法 官  王 茂 修
                                         法 官  許 金 釵
                                         法 官  莊 金 昌
右正本證明與原本無異。
如不服本裁定，應於裁定送達後十日內以書狀敘明理由，經本院向最高行政法院提起
抗告（依對造人數附具繕本）；並應預繳送達用雙掛號郵票拾份（每份三十四元）。
中    華    民    國      九十      年      四      月       二十       日
                                法 院 書 記 官  蔡 宗 融


司法院資訊處製作；財團法人民間司法改革基金會備份。
